臺灣新竹地方法院刑事判決　　　　　　　 94年度訴字第617號
公　訴　人　臺灣新竹地方法院檢察署檢察官
被　　　告　甲○○
　　　　　　　　　　（另案於臺灣新竹監獄執行中）
上列被告因違反毒品危害防制條例案件，經檢察官提起公訴（94
年度毒偵字第1097號）及移送併案審理（94年度毒偵字第1397、
1596號），經本院合議庭裁定依簡式審判程序審理，並判決如下
：
    主  文
甲○○連續施用第一級毒品，累犯，處有期徒刑拾壹月，扣案之
毒品海洛因共拾壹包（共淨重貳點壹伍公克）均沒收銷燬，注射
針筒支、電子磅秤壹台、分裝袋貳包，均沒收；又連續施用第
二級毒品，累犯，處有期徒刑柒月，扣案之第二級毒品安非他命
肆包（共毛重貳點柒公克）均沒收銷燬，電子磅秤壹台、分裝
袋貳包，均沒收。應執行有期徒刑壹年肆月，扣案之毒品海洛因
共拾壹包（共淨重貳點壹伍公克）、第二級毒品安非他命肆包（
共毛重貳點柒公克）均沒收銷燬，注射針筒支、電子磅秤壹
台、分裝袋貳包，均沒收。
    事  實
一、甲○○前曾因違反肅清煙毒條例及麻醉藥品管制條例等案件
    ，經本院判處應執行有期徒刑六月確定，於民國九十一年九
    月十九日執行完畢；其前復因施用第一級毒品海洛因及第二
    級毒品安非他命，經本院依聲請以九十一年度毒聲字第一０
    九四號裁定令入戒治處所施以強制戒治一年後，本院復依聲
    請於九十二年五月二十六日裁定停止戒治，所餘戒治期間交
    付保護管束，嗣於同年十月十七日保護管束期滿，由臺灣新
    竹地方法院檢察署檢察官以九十二年度戒毒偵字第六十號為
    不起訴處分確定。
二、詎其仍無法戒除毒癮，於前開強制戒治執行完畢後五年內，
    復分別先基於施用第一級毒品海洛因之概括犯意，於九十四
    年三月中旬某日起至同年十月二十六日凌晨一、二時止，在
    其位於新竹縣竹東鎮○○路三九一巷四七號之住處或車上，
    ，以加水注射及放入玻璃球內點火燒烤之方式，連續施用第
    一級毒品海洛因多次；又另基於施用第二級毒品安非他命之
    概括犯意，於九十四年四月中旬某日起至同年十月二十五日
    凌晨一時止，在其當時工作、位於新竹縣竹東鎮之車行內，
    以將第二級毒品安非他命放在玻璃球內燒烤以吸取其產生的
    煙霧之方式，連續施用第二級毒品安非他命多次。嗣分別於
    九十四年五月五日下午一時許、同年月二十一日下午一時二
    十分許、同年七月十四日凌晨一時許，在新竹縣竹東鎮○○
    路「愛的美」汽車旅館三０一室、同鎮○○街與中豐路路口
    及同鎮○○街「上智國小」後方因駕駛未懸掛車牌之自小客
    車而為警當場查獲，並分別扣得：(1)第一級毒品海洛因一包
    （淨重０．０四公克）、注射針筒一支、電子磅秤一台及分
    裝袋二包，(2)第一級毒品海洛因一包（淨重０．一三公克）
    、注射針筒二支，(3)第一級毒品海洛因九包（共淨重一．九
    八公克）及第二級毒品安非他命四包（共毛重二．七三公克
    ）等物，而得悉上情。
三、案經新竹縣警察局竹東分局報告臺灣新竹地方法院檢察署檢
    察官偵查起訴及移送併案審理。
    理  由
一、本件被告甲○○所犯施用一、二級毒品罪，均非死刑、無期
    徒刑、最輕本刑為三年以上有期徒刑之罪，或高等法院管轄
    第一審之案件，被告於本院行準備程序進行中，就被訴事實
    為有罪之陳述，經本院合議庭認合於修正後刑事訴訟法第二
    百七十三條之一之規定，裁定進行簡式審判程序，合先敘明
    。
二、認定犯罪事實所憑之證據及認定之理由：
（一）被告甲○○於部分偵查中及本院審理時之自白，證明被告
      有以上開扣案之施用工具及未扣案之玻璃球吸食器等分別
      在上開時、地施用第一級毒品海洛因及第二級毒品安非他
      命之事實。
（二）被告三次為警查獲後，於警訊時所分別親自採取、封緘之
      尿液，經送驗結果，確均呈嗎啡與甲基安非他命之陽性反
      應，此有：
      (1)臺灣檢驗科技股份有限公司於九十四年五月十九日出具
        之尿液檢體編號「ＧＺ00000000000」號濫
        用藥物尿液檢驗報告暨毒品人口到場採尿名冊影本各一
        份，附於臺灣新竹地方法院檢察署九十四年度毒偵字第
        一五九六號偵查卷第十九、二十頁可憑；
      (2)臺灣檢驗科技股份有限公司於九十四年六月五日出具之
        尿液檢體編號「ＧＺ00000000000」號濫用
        藥物尿液檢驗報告暨毒品人口到場採尿名冊影本各一份
        ，附於臺灣新竹地方法院檢察署九十四年度毒偵字第一
        ０九七號偵查卷第一０二、一０三頁可憑；
      (3)臺灣檢驗科技股份有限公司於九十四年八月八日出具之
        尿液檢體編號「ＧＺ00000000000」號濫用
        藥物尿液檢驗報告暨毒品人口到場採尿名冊影本各一份
        ，附於臺灣新竹地方法院檢察署九十四年度毒偵字第一
        三九七號偵查卷第七一、七二頁可憑；
      被告在三次為警查獲後，在警訊時所親自採取、封緘之尿
      液，經送驗結果暨確均呈鴉片類與甲基安非他命之陽性反
      應，適足以佐證被告上開自白施用第一級毒品海洛因及第
      二級毒品安非他命之事實。
（三）被告三次被查獲後所分別扣案、疑似毒品之粉末一包、一
      包、九包共十一包，經送鑑定結果，確均含有毒品海洛因
      成分，分別淨重０．０四、０．一三、共一．九八公克，
      有法務部調查局出具之調科壹字第一００００二五三五、
      000000000、000000000號鑑定通知書
      三份附於本院卷內可資佐證，可認被告所持有者確實為毒
      品海洛因無訛。
（四）復有被告分別另於上開第一次為警查獲時所扣得之注射針
      筒一支、電子磅秤一台、分裝袋二包，於第二次為警查獲
      時所扣得之注射針筒二支及於第三次為警查獲時所扣得之
      第二級毒品安非他命四包（共毛重二．七三公克）等物扣
      案在卷，證明被告確實有以其自白之方式，施用第一級毒
      品海洛因及第二級毒品安非他命之事實。
    被告之自白應確與事實相符。綜上所述，本件事證已臻明確
    ，被告施用毒品海洛因與安非他命之犯行洵堪認定，均應予
    依法論科。
三、論罪與科刑：
（一）罪名─核被告甲○○所為，係犯毒品危害防制條例第十條
      第一項之施用第一級毒品及同條第二項之施用第二級毒品
      罪。其分別其持有毒品海洛因與安非他命之低度行為，應
      為其施用毒品海洛因與安非他命之高度行為所吸收，均不
      另論罪。
（二）連續犯─被告先後多次施用毒品海洛因與安非他命之犯行
      ，均時間緊接、手法雷同，所犯係基本犯罪構成要件相同
      之罪，顯均係基於概括之犯意反覆為之，應依刑法第五十
      六條連續犯之規定論以一連續施用一級毒品罪與一連續施
      用二級毒品罪，並均依法加重其刑。
（三）併案部分得審究之原因─公訴人起訴事實雖僅記載被告於
      九十四年五月二十一日下午三時三十分許採尿前各往前回
      溯二十六、九十六小時內之某時，有分別施用一級毒品海
      洛因與二級毒品安非他命各一次，而未敘及被告所犯之上
      開其他多次施用一級毒品海洛因與二級毒品安非他命之犯
      行，然該部分事實與公訴人起訴之犯罪事實既具有連續犯
      之裁判上一罪關係，應為起訴效力所及，本院自均得一併
      予以審究。
（四）罪數關係─又被告所犯上開二罪間，犯意各別，行為互異
      ，應予分別論罪、併合處罰之。
（五）累犯─被告甲○○曾因違反肅清煙毒條例及麻醉藥品管制
      條例等案件，經本院判處應執行有期徒刑六月確定，於九
      十一年九月十九日執行完畢已如前述，有臺灣新竹地方法
      院檢察署刑案資料查註紀錄表及臺灣高等法院被告前案紀
      錄表各一份在卷足參，其於受有期徒刑之執行完畢後五年
      以內再犯本件有期徒刑以上之罪，均為累犯，均應依刑法
      第四十七條規定遞加重其刑。
（六）科刑─爰審酌被告一再沾染毒品，雖曾經觀察、勒戒甚至
      強制戒治，猶無法使其在出監所後戒除毒癮，及其品行、
      生活狀況、智識程度、犯罪所生之損害與犯罪後之態度等
      一切情狀，分別量處如主文所示之刑，並定其應執行如主
      文所示之刑。
（七）沒收─扣案之第一級毒品海洛因共十一包（共淨重二．一
      五公克）、第二級毒品安非他命四包（共毛重二．七三公
      克），均係違禁物，不問屬於犯人與否，均應依毒品危害
      防制條例第十八條第一項前段之規定沒收銷燬；另扣案之
      之注射針筒共三支，係被告所有、供其施用海洛因所用之
      物，電子磅秤一台與分裝袋二包，則係被告所有、供其施
      用海洛因與安非他命所用之物，業據被告陳明在卷，均應
      依刑法第三十八條第一項第二款之規定宣告沒收。
四、適用之法律：
（一）刑事訴訟法第二百七十三條之一第一項、第二百九十九條
      第一項前段；
（二）毒品危害防制條例第十條第一項、第二項、第十八條第一
      項前段，刑法第十一條、第五十六條、第四十七條、第五
      十一條第五款、第三十八條第一項第二款，判決如主文。
本案經檢察官傅伊君到庭執行職務。
中　　華　　民　　國　　94　　年　　12　　月　　19　　日
                    刑事第六庭  法　  官  遲中慧
以上正本證明與原本無異。
如不服本判決，應於判決送達後10日內向本院提出上訴狀 (應附
繕本 )，上訴於臺灣高等法院。
中　　華　　民　　國　　94　　年　　12　　月　　19　　日
                                書 記 官  黃旭淑
附錄本案論罪科刑法條全文：
毒品危害防制條例第十條
施用第一級毒品者，處六月以上五年以下有期徒刑。
施用第二級毒品者，處三年以下有期徒刑。
